# 长投成本及合并调整的确认

提问人：xflcpa123 时间：2021-02-06 15:33:03
请教陈版及各位老师：A集团下属全资子、孙公司B、C、D等，B持有D公司100%股权（D公司净资产为-500万元，评估房产后D公司评估价格为2000 万元），本期 8 月通过北交所挂牌 2000 万元转让给C公司。请问：
1 、C公司取得D公司的长投成本如何确认，按实际出资 2000 万元确认，还是按同一控制下确认长投为 0 （长投为 0 的话，实际支付的 2000 投资款如何处理，是否冲资本公积）。
2 、C公司年末合并报表是否按同一控制下口径进行，还是按实际出资口径（被投资单位调整房产等到公允价值）。
3 、A集团合并时实际控制资源没有变化，C公司按实际出资口径的合并是否调整到同一控制口径下进行。

回答人：chenyiwei
1 、C合并D属于同一控制下合并（假设D构成业务，下同），故长投成本为零，所支付的 2000 万元冲减资本公积。
2 、按同一控制下合并的原则进行合并报表编制，包括追溯重述前期比较数据。
3 、该事项属于A集团合并范围内的内部交易，应完全抵销消除其影响。